最　高　行　政　法　院　裁　定
　　　　　　　　　　　　　　　　　　 96年度裁字第01361號
抗　告　人　甲○○
　　　　　　乙○○
　　　　　　丙○○
　　　　　　丁○○
上列抗告人因與相對人新竹市政府等2相對人間地價稅事件，對
於中華民國95年10月23日臺北高等行政法院95年度訴字第537號
裁定提起抗告，本院裁定如下︰
　　主  文
抗告駁回。
抗告訴訟費用由抗告人負擔。
　　理  由
一、按抗告法院認抗告為不合法或無理由者，應為駁回抗告之裁
    定。
二、本件原審以訴願之提起，應自行政處分達到或公告期滿之次
    日起30日內為之，並應以原行政處分機關或受理訴願機關收
    受訴願書之日期為準。次按訴願事件，提起訴願逾法定期間
    或未於訴願法第57條所定期間內補送訴願書者，應為不受理
    之決定，分別為訴願法第14條第1項、第3項及第77條第2款
    所明定。又抗告人之訴，有起訴不合程式或不備其他法定要
    件者，行政法院應以裁定駁回之，行政訴訟法第107條第1項
    第10款亦有明文。查抗告人因民國88年地價稅事件循行政救
    濟程序請求救濟，經最高行政法院於93年12月30日以93年度
    判字第1708號判決抗告人敗訴確定，相對人乃就已確定之稅
    額加計行政救濟利息製發地價稅繳款書送達抗告人及其他納
    稅義務人，抗告人不服申請復查，經相對人新竹市稅捐稽徵
    處作成94年8月2日新市稅法字第0940021217號復查決定，並
    於94年8月4日分別合法送達抗告人甲○○、丁○○2人（其
    餘收受送達人與本件無關，茲不贅述），此有送達回執聯正
    本及影本各1份附於原處分卷可稽。計其提起訴願之期間，
    應自94年8月5日起算，不予扣除在途期間（抗告人設址於新
    竹市，新竹市政府亦設址於新竹市），至94年9月3日即已屆
    滿，惟該末日適為星期六，依行政程序法第48條第4項之規
    定，應以星期一即94年9月5日代之。然抗告人等遲至94年9
    月19日始提起訴願，此稽其訴願書所載日期及相對人新竹市
    政府行政室收文日期戳記即明，訴願決定以其訴願已逾法定
    不變期間，不予受理，揆之首揭法條，自無不合，因而駁回
    抗人於原審之訴。
三、按本件復查決定書於94年8月4日送達本件抗告人甲○○、丁
    ○○2人，此有送達回執聯正本及影本各1份附於原處分卷可
    稽。抗告意旨雖以：代甲○○收受送達之洪珍娜，係設籍於
    台北市，並未設籍於抗告人甲○○同一戶籍內，又非抗告人
    之指定送達代收人，由其收受復查決定書，送達不合法云云
    。惟洪珍娜係抗告人甲○○之妻，有戶籍謄本在卷可稽，雖
    兩人之戶籍地並非同一，然並不能據以證明兩人未共同生活
    ，且本件訴願決定書及原審裁定書，抗告人甲○○之送達證
    書，亦均由其妻洪珍娜簽收，足見夫妻兩人係共同生活，否
    則不可能歷次送達其妻均能在甲○○住處簽收，則復查決定
    書由其妻簽收，自已發生合法送達之效力。至指信賴復查決
    定書上日期94年8月21日一節，原裁定已就其主張並不可採
    ，詳予指駁，並無不合。抗告人又以復查決定應送達全體復
    查申請人始生效力云云，惟本件對復查決定提起訴願者為甲
    ○○、丁○○、蘇文德及蘇純怡，有訴願書在卷可查，訴願
    決定以此四人送達後提起訴願時已逾越法定訴願期間，駁回
    其訴願並無不合。按人民因中央或地方機關之違法行政處分
    ，認為損害其權利或法律上之利益，經依訴願法提起訴願而
    不服其決定，得向高等行政法院提起行政訴訟，行政訴訟法
    第4條第1項定有明文，所謂依訴願法提起訴願，係指依訴願
    法合法提起之訴願而言，如提起訴願逾越法定期間，自難謂
    係依訴願法提起訴願，其起訴自屬不備訴願前置之訴訟要件
    ，與前述行政訴訟法第4條第1項之規定不合，本件因提起訴
    願逾越訴願法定期間，從而原審法院以抗告人訴願不合法，
    依行政訴訟法第107條第10款駁回其起訴，於法並無不合，
    並不因原處分有無贅列納稅義務人而受影響，抗告人之主張
    並無可採，其抗告難認有理由，應予駁回。
四、依行政訴訟法第104條、民事訴訟法第95條、第78條，裁定
    如主文。
中　　華　　民　　國　　96　　年　　6　　 月　　25　　日
                  第六庭審判長法  官　張　登　科
                              法  官  葉　百　修
                              法  官　藍　獻　林
                              法  官　林　清　祥
                              法  官　鄭  小  康
以  上  正  本  證  明  與  原  本  無  異
中　　華　　民　　國　　96　　年　　6　　 月　　26　　日
　　　　　　　　　　　　　　　書記官　伍　榮　陞
